臺灣臺北地方法院民事判決
110年度訴字第6917號
原      告  靈華生物科技有限公司


法定代理人  徐子靈  
訴訟代理人  詹豐吉律師
複  代理人  鐘煒翔律師
被      告  中華國際物聯網科技股份有限公司

法定代理人  戴明仁  
訴訟代理人  鄧翊鴻律師
上列當事人間請求履行契約事件，本院於民國111年6月29日言詞
辯論終結，判決如下：
    主      文
被告應給付原告新臺幣捌拾玖萬伍仟參佰柒拾捌元，及自民國一
百一十年十月九日起至清償日止，按週年利率百分之五計算之利
息。
訴訟費用由被告負擔。
本判決於原告以新臺幣貳拾玖萬玖仟元為被告供擔保後，得假執
行。但被告如以新臺幣捌拾玖萬伍仟參佰柒拾捌元為原告預供擔
保，得免為假執行。
    事實及理由
一、原告主張：原告先前於民國107年4月26日與被告（於更名前
    109年7月7日為中華國際數位雲端科技股份有限公司）簽訂
    智慧城市合作協議書（下稱系爭協議書），約定原告協助被
    告完成苗栗縣政府智慧城市系統建置業務，並由被告給付原
    告簽約驗收金額的百分之10。被告自苗栗縣政府總計獲取4
    期補助款，扣除銀行手續費後，驗收金額為新臺幣（下同）
    1,320萬6,780元，故被告應給付原告之佣金為132萬678元，
    兩造亦對此有結算並製作計畫結案金額結算表。而被告已於
    108年4月30日、5月30日分別給付原告20萬元、22萬5,300元
    ，尚有89萬5,378元未給付，兩造曾約定由被告開立並交付
    原告票面金額39萬5,378元、發票日110年6月28日之支票及
    票面金額50萬元、發票日110年10月28日之支票，作為餘款
    之清償，然被告迄今仍拒不清償，爰依系爭協議書之法律關
    係請求被告給付剩餘款項等語。並聲明：㈠被告應給付原告8
    9萬5,378元，及自起訴狀繕本送達被告之翌日起至清償日止
    ，按週年利率百分之5計算之利息、㈡願供擔保請准宣告假執
    行。
二、被告則以：苗栗縣政府智慧城市系統建置實係由財團法人資
    訊工業策進會（下稱資策會）推動，被告受資策會委託辦理
    前開系統之建置，原告依系爭協議書必須負責與苗栗縣政府
    協調之工作，但被告根本沒有提供或善盡與苗栗縣政府之協
    調義務，被告自得拒絕支付後續約定款項，原告應就其有善
    盡契約責任負擔舉證責任。又因原告未善盡其與苗栗縣政府
    之協調業務，導致被告遭資策會扣款330萬267元及罰款6,06
    2元，實難認原告已盡契約責任。至於原告雖提出計畫結案
    金額結算表稱係被告公司會計於110年4月30日交給原告公司
    人員確認，然該日為勞動節補假，被告公司員工並無上班，
    可見該結算表並非經被告確認，難認可作為被告承諾給付款
    項之依據等語，資為抗辯。並聲明：㈠原告之訴及假執行之
    聲請均駁回、㈡如受不利之判決，願供擔保請准宣告免為假
    執行。
三、經查，原告主張兩造先前於107年4月26日簽訂系爭協議書，
    約定原告協助被告完成苗栗縣政府智慧城市系統建置業務，
    並由被告給付原告簽約驗收金額的百分之10。被告自苗栗縣
    政府總計獲取4期補助款，扣除銀行手續費後，驗收金額為1
    ,320萬6,780元，故被告應給付原告之佣金為132萬678元，
    而被告已給付原告42萬5,300元等情，有原告提出之系爭系
    爭協議書、苗栗縣計畫案結案計算表翻拍照片、兩造之法定
    代理人間通訊軟體line對話紀錄截圖照片（見本院卷第17、
    19、31至37頁），並為被告所不爭執（見本院卷第116頁）
    ，堪信為真實。
四、本院得心證之理由：
㈠、依系爭協議書第2條第1項至第3項約定：「1.乙方（按指原告
    ，下同）協助甲方（按指被告，下同）於苗栗縣政府完成智
    慧城市系統建置業務，甲方給予乙方業績提成按每期智慧城
    市系統簽約驗收金額為計算單位，乙方在業務過程中一切花
    費由乙方自己負責。2.甲方各期系統建置完成後產生之營運
    收入為計算單位。3.提成計算方法：上述第1項按照每期簽
    約驗收金額的10%作為乙方提成，上述第2項依照本系統每月
    計算營業收入1%作為乙方提成。」（見本院卷第17頁），可
    知兩造明確約定原告應協助被告於苗栗縣政府完成智慧城市
    系統建置業務，被告應按驗收金額之百分之10給付原告作為
    提成，而兩造對於驗收金額為1,320萬6,780元既不爭執，是
    被告理應給付132萬678元（計算式：1,320萬6,780元×10%＝1
    32萬678元）。又觀諸苗栗縣計畫案結案計算表第4項：「四
    、應支付靈華生物科技（徐子靈）剩餘佣金…項次01、苗栗
    縣計畫應支付佣金13,206,780X10%、金額1,320,678，項次0
    2、減：苗栗縣計畫已支付佣金、金額-425,300，剩餘應支
    付價金合計895,378。」（見本院卷第31頁），而前開計算
    表既稱原告方為「靈華生物科技（徐子靈）」，亦明確知悉
    苗栗縣計畫案開立銀行履約保證函銀行手續費、苗栗縣計畫
    案補助款驗收金額之細項金額及總額，足見前開結案計算表
    係由被告公司所出具。再參照兩造之法定代理人間通訊軟體
    line對話紀錄截圖照片（見本院卷第33頁），原告公司之法
    定代理人徐子靈於110年4月30日稱：「110/6/28付給我第一
    筆錢395378元，第二筆付給我的日期是10/28，50萬元，是
    這樣的意思喔!」、被告公司之法定代理人戴明仁即於同日
    引用前開訊息並回應：「我向石董申請。」，可知戴明仁於
    接收徐子靈請求給付款項之訊息後，並未否認被告有給付之
    義務，而是以再向他人申請之方式回應，是與前開結案計算
    表相互勾稽，足見兩造就苗栗縣計畫未付金額為89萬5,378
    元已達成共識，則原告依系爭協議書第2條約定請求被告給
    付89萬5,378元，即屬有據。
㈡、另被告抗辨其受資策會委託辦理苗栗縣政府智慧城市系統之
    建置，原告依系爭協議書必須負責與苗栗縣政府協調之工作
    ，但被告並無提供或善盡與苗栗縣政府之協調義務，甚至導
    致被告遭資策會扣款330萬267元及罰款6,062元，實難認原
    告已盡契約責任，被告自得拒絕支付後續約定款項等語，然
    細繹系爭協議書之內容（見本院卷第17、19頁），除苗栗縣
    政府外，並未敘明系爭協議書之標的與其他人有何權利義務
    關係，甚至無提及資策會為該計畫之主要推動者，尚難逕認
    原告知悉苗栗縣政府智慧城市系統之建置與資策會有關。另
    觀諸資策會111年3月7日資企字第1110000363號函暨所附資
    料（見本院卷第159至335頁），雖可知悉被告確實與資策會
    曾就智慧城鄉生活應用補助計畫有簽立專案契約書，約定資
    策會委託被告執行經濟部居家緊急照護平台、雲端健康數據
    資料庫、智農產銷社群平台計畫，然均未提及苗栗縣政府智
    慧城市系統之建置屬前開專案契約計畫之範疇，被告就此亦
    未詳加說明系爭協議書與前開專案契約之關係為何，尚無法
    逕認前開專案契約與系爭協議書有何關聯。且依資策會提出
    之查核報告中之罰款、扣款之說明及表格（見本院卷第161
    至162頁），扣款係因調整人事費、創新或研究發展設備使
    用費、國內差旅費、委託研究費所致，而罰款係因提領數高
    於支用數而依約規定對於超額部分所為之，係本於資策會與
    被告間專案契約書第6條、第7條規定所產生，並非以被告公
    司未依約履行契約義務為罰款、扣款之原因，實難認係因原
    告有未履行系爭協議書之義務所致。因此，被告抗辯原告未
    盡契約責任而得拒絕支付剩餘款項，並不足採。
㈢、按給付無確定期限者，債務人於債權人得請求給付時，經其
    催告而未為給付者，自受催告時起，負遲延責任；遲延之債
    務，以支付金錢為標的者，債權人得請求依法定利率計算之
    遲延利息；應付利息之債務，其利率未經約定，亦無法律可
    據者，週年利率為百分之5，民法第229條第2項前段、第233
    條第1項前段、第203條分別定有明文。經查，原告對於被告
    之佣金給付請求權，係屬於未定給付期限之金錢債權，而本
    件起訴狀繕本送達之日為110年10月8日送達被告，有本院送
    達證書在卷可考（見本院卷第55頁），揆諸前開說明，原告
    請求被告給付自起訴狀繕本送達被告之翌日即110年10月9日
    起至清償日止，按週年利率百分之5計算之法定遲延利息，
    亦屬有據。
五、綜上所述，原告依兩造間系爭協議書之法律關係，請求被告
    連帶給付89萬5,378元及自110年10月9日起至清償日止以週
    年利率百分之5計算之利息，為有理由，應予准許。
六、兩造均陳明願供擔保聲請宣告假執行或免為假執行，經核均
    合於法律規定，爰酌定相當之擔保金額宣告之。
七、本件事證已臻明確，兩造所提其餘攻擊防禦方法及證據，核
    與判決結果不生影響，爰不一一論列，併此敘明。
八、訴訟費用負擔之依據：民事訴訟法第78條。
中　　華　　民　　國　　111　 年     7    月　　 20　 日
                  民事第四庭  審判長法  官  蔡政哲  
                                    法  官  李家慧
　                                  法  官  林承歆
以上正本係照原本作成。
如對本判決上訴，須於判決送達後20日內向本院提出上訴狀。如
委任律師提起上訴者，應一併繳納上訴審裁判費。
中　　華　　民　　國　　111　 年     7    月　　 20　 日
                                    書記官  何嘉倫